臺中高等行政法院裁定
111年度停字第5號
聲  請  人  劉志華                                     


相  對  人  法務部矯正署                             
代  表  人  黃俊棠              
上列當事人間因聲請停止執行事件，聲請人聲請停止原處分（法
務部矯正署民國110年3月29日法矯署教字第11001029520號函）
之執行，本院裁定如下：
    主  文
一、聲請駁回。
二、聲請程序費用由聲請人負擔。
    理  由
一、按行政訴訟法第116條第2項、第3項規定：「（第2項）行政
    訴訟繫屬中，行政法院認為原處分或決定之執行，將發生難
    於回復之損害，且有急迫情事者，得依職權或依聲請裁定停
    止執行。但於公益有重大影響，或原告之訴在法律上顯無理
    由者，不得為之。（第3項）於行政訴訟起訴前，如原處分
    或決定之執行將發生難於回復之損害，且有急迫情事者，行
    政法院亦得依受處分人或訴願人之聲請，裁定停止執行。但
    於公益有重大影響者，不在此限。」又因我國現行暫時權利
    保護之「停止（原處分）執行」法制，法律並未以外國學說
    所稱之「審究本案訴訟勝訴概然性」直接作為法律要件，而
    係於行政訴訟法第116條第2項，將「原告之訴在法律上顯無
    理由」列為不得停止執行之態樣，以符合停止執行制度，原
    則上係對獲得撤銷訴訟勝訴判決確定之受處分人或訴願人，
    提供有效法律保護之基本精神。從而，行政法院於審查停止
    執行之聲請時，依即時可得調查之事證判斷，如聲請人之本
    案訴訟顯會勝訴（即行政處分之合法性顯有疑義），即得裁
    定停止執行；惟如聲請人之本案訴訟顯會敗訴（法律上顯無
    理由），則應駁回其聲請；至如聲請人之本案訴訟並無顯會
    勝訴或敗訴之情形，則應審究原處分之執行是否會發生難於
    回復之損害，且有急迫情事，以及停止執行對公益有無重大
    影響等要件，以決定之（最高行政法院107年度裁字第1590
    號裁定意旨參照）。
二、事實概要：
　　聲請人劉志華前因犯搶奪、施用毒品、竊盜等罪經法院定應
    執行有期徒刑2年5月確定，刑期自民國104年4月7日起算，
    並因犯施用毒品、搶奪等罪經法院定應執行有期徒刑3年10
    月確定，刑期自106年6月27日起算；其後經相對人法務部矯
    正署以108年6月21日法授矯字第10801696570號函文核准假
    釋，經裁定假釋中付保護管束，假釋期間自108年6月28日起
    至110年4月2日止。嗣相對人認聲請人於假釋中違反保安處
    分執行法（下稱執行法）第74條之2第2款、第4款規定且情
    節重大，於是依執行法第74條之3規定，於110年3月29日以
    法矯署教字第11001029520號函（下稱原處分）撤銷聲請人
    假釋。聲請人不服，提起復審，經相對人以110年6月17日法
    矯署復字第11001035590號復審決定書（下稱復審決定）駁
    回，聲請人不服，向臺灣苗栗地方法院（下稱苗栗地院）提
    起行政訴訟，經苗栗地院以111年3月17日110年度監簡字第3
    號行政訴訟判決駁回聲請人之訴，聲請人仍未甘服，遂向本
    院提起上訴，並聲請原處分停止執行。
三、聲請意旨略以：
　　聲請人與相對人間因撤銷假釋事件於貴院上訴審理中，相對人所作原處分，查閱聲請人行政訴訟上訴理由狀，明載有違法情形，一旦執行將造成日後衍生冤獄賠償之情事等難以回復之損害。聲請人於110年10月6日由臺灣苗栗地方檢察署（下稱苗栗地檢署）發監執行，聲請人至執行股別報到時，檢察官閱畢聲請人所呈行政訴訟相關資料後，認爭議甚大，請聲請人先聲請暫緩執行，待行政訴訟審判有結果後再另作結論，避免行政上恣意侵權，以保護聲請人之人身自由，且時間非常急迫，若不停止執行，待行政訴訟確定之時，聲請人於111年7月1日由相對人所屬臺中戒治所呈報停止戒治時已經來不及，因此依法向貴院聲請裁定停止原處分執行等語。
四、相對人陳述意旨略以：
　  聲請人對於原處分之執行，究將發生何種難於回復之損害，
    或有何急迫情事等節，均未具體指述釋明，顯與行政訴訟法
    第116條規定未合。況縱認聲請人係因違法處分入監，嗣後
    尚得依法請求損害賠償，在一般社會通念上，並非不能以金
    錢賠償之，殊難謂將發生難於回復之損害等語。　　
五、本院查：
　㈠執行法第74條之2規定：「受保護管束人在保護管束期間內，
    應遵守左列事項：一、保持善良品行，不得與素行不良之人
    往還。二、服從檢察官及執行保護管束者之命令。三、不得
    對被害人、告訴人或告發人尋釁。四、對於身體健康、生活
    情況及工作環境等，每月至少向執行保護管束者報告一次。
    五、非經執行保護管束者許可，不得離開受保護管束地；離
    開在10日以上時，應經檢察官核准。」第74條之3規定：「
    （第1項）受保護管束人違反前條各款情形之一，情節重大
    者，檢察官得聲請撤銷保護管束或緩刑之宣告。（第2項）
    假釋中付保護管束者，如有前項情形時，典獄長得報請撤銷
    假釋。」故假釋中交付保護管束之受保護管束人，於日常生
    活之行為應較常人更為謹慎小心，恪遵保護管束期間應遵守
    之事項，以表其改悔向上之決心，以免受撤銷假釋之處分。
　㈡按行政訴訟法第116條第2項、第3項規定，所謂原處分或決定
    之執行，將發生難於回復之損害，且有急迫情事，係指須有
    避免難於回復損害之急迫必要性；所謂難於回復之損害，係
    指其損害不能回復原狀，或不能以金錢賠償，或在一般社會
    通念上，如為執行可認達到回復困難之程度而言，至當事人
    主觀上難於回復之損害，當非屬該條所指之難於回復之損害
    。本件聲請人對於原處分及復審決定之執行，究將發生何種
    難以回復之損害，或有何急迫情事，皆未提出具體事證予以
    指述或釋明，且審酌本件縱因相對人所作之原處分有違法情
    事致聲請人入監執行，尚能於事後依法予以金錢賠償，難認
    原處分若繼續執行將對聲請人發生難以回復之損害。又按執
    行法第74條之2規定，聲請人於假釋期間本應恪遵保護管束
    期間應遵守之事項，惟其竟於109年2月17日、同年4月13日
    、110年1月18日皆未依規定至苗栗地檢署報到及接受尿液採
    驗，並經該署發函告誡聲請人；另聲請人於109年12月21日
    上午9時23分許回溯96小時內某時及110年1月25日上午11時1
    分許回溯96小時內某時，各有施用甲基安非他命之行為，業
    經檢察官聲請觀察、勒戒，並經苗栗地院以110年度毒聲字
    第486號裁定聲請人令入勒戒處所施以觀察、勒戒，聲請人
    不服，提起抗告後，經臺灣高等法院臺中分院以110年度毒
    抗字第985號裁定駁回抗告確定，可知聲請人在保護管束期
    間內，多次未能確實遵行命令辦理報到及接受尿液採驗等事
    項，且有再犯施用第二級毒品等情事，顯未能保持善良品行
    ，不具改悔向上之決心，堪認聲請人確有違反執行法第74條
    之2第2、4款等規定，且情節重大，相對人據此撤銷聲請人
    之假釋，並無違誤。從而，聲請人向本院提起之上訴，在法
    律上應顯無理由。綜上所述，聲請人聲請停止原處分之執行
    ，不應准許。
六、結論：本件聲請為無理由，應予駁回。
中　　華　　民　　國　　111 　年　　7 　　月　　18　　日
                   臺中高等行政法院第三庭
                             審判長法  官  陳文燦 
                                   法  官  楊嵎琇
                                   法  官  張鶴齡
以上正本證明與原本無異。
本裁定不得抗告。

中　　華　　民　　國　　111 　年　　7 　　月　　18　　日
                                   書記官　李孟純